

# **ARTUR MIŁKOWSKI**

junior front-end developer



694 895 300



### **O MNIE**

Mam 28 lat i szukam pierwszej pracy jako Front-end Developer. Jestem pilnym uczniem sztuki robienia internetów i czuję się gotów do podjęcia poważnych wyzwań.

W najbliższej przyszłości chciałbym zdobyć wiedzę o bibliotece Angular oraz języku TypeScript. Chętnie też będę dalej szlifował swoje umiejętności związane z web designem oraz Reactem.

### **TECHNOLOGIE**













## INNE UMIEJĘTNOŚCI

- j. angielski na poziomie Średniozaawansowanym
- prawo jazdy kat. B

### **DOŚWIADCZENIE**

2015-2018 Vena Art account manager

2012-2015 Twój Robot, Mały Inżynier instruktor zajęć z robotyki

**06/2012 Lubelski Klub Biznesu** praktyki

#### **EDUKACJA**

2018
InfoShare Academy
front-end developer

2011-2015 UMCS ekonomia

Wyrażam zgodę na przetwarzanie moich danych osobowych dla potrzeb niezbędnych przy realizacji procesu rekrutacji zgodnie z Ustawą z dn. 29.08.97 o Ochronie Danych Osobowych (DZ.U. nr 133, poz. 883).